【裁判字號】    94,簡上,952
【裁判日期】    950126
【裁判案由】    電子遊戲場業管理條例
【裁判全文】
臺灣高雄地方法院刑事判決             94年度簡上字第952號
上  訴  人  甲○○
選任辯護人  丁○○
上列上訴人因違反電子遊戲場業管理條例案件，不服臺灣高雄地
方法院高雄簡易庭94年度簡字第5693號中華民國94年9 月13日第
一審判決（聲請簡易判決處刑案號：臺灣高雄地方法院檢察署94
年度偵字第18199號），提起上訴，本院判決如下：
    主  文
原判決撤銷。
甲○○違反未依電子遊戲場業管理條例規定辦理營利事業登記者
，不得經營電子遊戲場業之規定，處有期徒刑貳月，如易科罰金
，以佰元折算壹日。扣案之電子遊戲機「賽馬遊戲」貳台（各
含IC板參塊）、「LC88水果盤」貳台（各含IC板壹塊）、「水果
盤」壹台（含IC板壹塊）、「滿貫大亨麻將」壹台（含IC板壹塊
）、「俄羅斯方塊」壹台（含IC板壹塊）、「四川省麻將」壹台
（含IC板壹塊）、現金新臺幣壹萬仟伍佰捌拾元，均沒收。
    事  實
一、甲○○係設在高雄市苓雅區○○○路101 號1 樓之3 「現時
    代人理髮院」負責人，自94年7 月初某日起，未依電子遊戲
    場業管理條例之規定辦理營利事業登記，竟未經主管機關許
    可，在上址擺設電子遊戲機「賽馬遊戲」2 台 (各含IC板3
    塊)、 「水果盤」1 台 (含IC板1 塊)、 「LC88水果盤」2
    台 (各含IC板1塊)、 「滿貫大亨麻將」1 台 (含IC板1 塊)
    、「俄羅斯方塊」1 台 (含IC板1 塊)、 「四川省麻將」1
    台 (含IC板1 塊)等 遊戲機共計8 台 (IC板共12塊)， 供不
    特定人以新台幣（下同）10元硬幣1 枚投入遊戲機投幣口，
    便可玩至分數結束為止之方式把玩，而經營電子遊戲業，嗣
    於同年7 月12日22時16分許，在上址為警查獲，扣得前述電
    子遊戲機機台8 台 (含IC板共12塊)及 機台內現金13580 元
    。
二、案經高雄市政府警察局苓雅分局報告臺灣高雄地方法院檢察
    官偵查起訴。
    理  由
一、被告即上訴人甲○○上訴意旨固坦承於前揭時、地擺放電子
    遊戲機之事實，惟矢口否認有何違反電子遊戲場業管理條例
    之犯行，辯稱：並未經營電子遊戲場業，該電玩機台是放在
    員工餐廳、員工休息的地方，供員工把玩，外人不能玩；電
    子遊戲內的金錢是要供員工福利用的云云。經查，證人即現
    時代人理髮院員工 (經理)丙 ○○○、吳淑惠 (出納)固 於
    本院95年1 月19日審理中證稱：扣案之電子遊戲機是擺設在
    休息室的餐廳，休息室門上面有掛「非員工，閒人勿進」，
    客人不能進去，被告擺設扣案之電子遊戲機為了供員工娛樂
    打玩，打玩時投幣累積之金錢，充作全體員工福利基金等語
    。惟經檢察官質問證人丙○○○扣案之機台之鑰匙是由何人
    保管等情，證人丙○○○證稱：鑰匙放在櫃台處，由小姐保
    管等語，嗣審判長詢問證人丙○○○，渠又改稱：沒有人保
    管鑰匙、當初是經理即甲○○決定將鑰匙放在櫃台等語。而
    被告則供述上開機台之鑰匙是由自己保管，帶在身上等情，
    是證人丙○○○所證情節，與被告之供述已有不符，則其證
    詞是否可信，已有可疑；再者，證人丙○○○於本院同日審
    理中證稱本件扣案之機台係於94年11月間為警查獲 (見本院
    95年1 月19日審判筆錄)， 實則本件扣案之機台係於94年7
    月12日為警查獲，其證述明顯與事實不符，苟其平常真有知
    悉上開機台擺設之情形，何以對於警方何時查獲扣案之機台
    乙事，竟與事實相差甚鉅？是以，本院認證人丙○○○之上
    開證述既有明顯之瑕疵存在，自難採為有利於被告之認定。
    復查，被告於本院95年1 月19日審理中供述：「擺設機台的
    位置確實是員工休息的位置，而且小姐在裡面休息換衣服、
    睡覺，客人不能進去」等語，惟證人丙○○○於同日審理中
    則證稱上開員工休息室門上面雖有掛「非員工，閒人勿進」
    ，惟為了安全起見，並未將門上鎖等惰，則衡以社會通常觀
    念，女性睡覺、換衣服應在極為安全隱密之地方，以保障個
    人之隱私，苟上開員工休息室確僅有女性員工始能入內休息
     (睡覺、換衣服)， 若平日並未將門上鎖，如何確保女姓員
    工於睡覺、換衣服之際，不會有不知情之客人誤闖而侵害隱
    私之情？足見被告上開供述及證人丙○○○之證述實與社會
    常情有違，亦即，上開擺設扣案機台的位置是否僅供員工休
    息之用，實堪存疑。再查，證人吳淑惠雖證稱：電子遊戲機
    的鑰匙是尤總保管，不知道鑰匙平常放在哪裡等語，核與被
    告之供述相符，惟證人吳淑惠於同日審理中證稱，現時代人
    理髮院腳底按摩一次600 元、作臉1000元，剪頭髮30 0元、
    洗頭髮350 元，被告亦供述：作臉1000元、腳底按摩600 元
    、剪頭髮350 元、洗頭髮450 元左右等語，則客人縱於消費
    後給店內員工小費，其給付之小費至少應為50元，而上開扣
    案之機台係以每次投10元硬幣打玩，且證人吳淑惠於本院同
    日審理中證稱，店內小姐 (指員工)從 來沒有向伊換過零錢
    等語，換言之，茍店內員工欲以客人消費後所給之小費打玩
    ，勢必先兌換成10元硬幣後始能打玩，衡以一般正常上班情
    形，實難想像店內員工於收到小費後，再特別利用時間外出
    兌換成10元硬幣，利用休息時間打玩扣案之電子遊戲機。從
    而，唯一可能之情形便是店內員工以自己隨身攜帶之10元硬
    幣把玩扣案之電子遊戲機，惟
    本件扣案之電子遊戲機台內之零錢箱內扣得10元硬幣多達
    1358枚，依前述電子遊戲機玩法，則1358枚10元硬幣，即代
    表已經把玩1358次，衡以證人丙○○○及被告均自承上開「
    現時代人理髮院」員工約40、50人，分早、晚班，各有20幾
    個人，包括男員工，而員工休息室是女員工換衣服、睡覺的
    地方 (實堪存疑，已如前述)， 男員工除了吃飯時間外，不
    可以在員工休息室逗留，及證人吳淑惠證稱在其上班時間，
    很少看到小姐在打玩扣案之電子遊戲機等語。則扣案之電子
    遊戲機自94 年7月初某日起迄為警查獲日止，僅短短擺放約
    10天左右，即能累積至1358枚硬幣，平均每日約打玩135 次
    ，而店內女員工又很少打玩之情況下，怎可能短期間內累積
    如此數量之硬幣？末查，被告坦承扣案之機台之錢幣箱錀匙
    由伊自己保管，惟被告苟確實有意將機台內累積之硬幣充作
    員工福利金，自可授權員工保管鑰匙，何需自行保管？至於
    ，扣案之機台縱使老舊，惟其既能於短時間內累積如此數量
    龐大之硬幣，顯見其仍能引起打玩者之興趣，自難以其係老
    舊機台即認被告不可能以該機台營業。故綜合上述，應認本
    件扣案之電子遊戲機確有提供不特定人把玩之事實，絕非單
    純供被告僱用之員工娛樂使用，被告所辯實屬卸責之詞，不
    足採信。此外，復有高雄市政府警察局苓雅分局成功路 (派
    出)所 臨檢紀錄表1 紙、高雄市政府聯合稽查紀錄表1 紙、
    查獲之機台照片8 張、IC板照片12張附卷及前揭電子遊戲機
    8 台 (含IC 板 共12塊)扣 案可佐，被告罪行明確洵堪認定
    。
二、核被告所為，係違反電子遊戲場業管理條例第15條未辦理營
    利事業登記而擅自經營電子遊戲場業之規定，應依同法第22
    條之規定論處。原審予以論罪科刑，固非無見，惟原審判決
    認定扣案之電子遊戲機「賽馬遊戲」2 台 (各均含IC板1 塊
    ，見判決事實及理由欄第三項)， 並於主文諭知扣案之電子
    遊戲機「賽馬遊戲」2 台 (各均含IC板1 塊)， 沒收部分，
    與事實不符 (實係各均含IC板3 塊)， 且原判決並未認定被
    告開始擺放扣案機台之時間為94年7 月初某日，亦有未當；
    被告以其並未經營電子遊戲場業，該電玩機台是放在員工餐
    廳、員工休息的地方，供員工把玩，外人不能玩為由，而提
    起上訴，指摘原判決不當，為無理由，惟原判決既有上開瑕
    疵之處，自應由本院撤銷予以改判。爰審酌被告貪圖小利，
    未依規定辦理營利事業登記即經營電子遊戲場業，犯後猶不
    知悔悟，狡言飾卸，實不足取，惟念其並無犯罪前科，有臺
    灣高等法院被告前案紀錄表附卷可稽，素行尚佳等一切情狀
    ，量處有期徒刑二月，並諭知易科罰金之折算標準，扣案之
    電子遊戲機「賽馬遊戲」2 台 (各均含IC板3 塊)、 「LC88
    水果盤」各2 台（各含IC板1 塊）；「水果盤」、「滿貫大
    亨麻將」、「俄羅斯方塊」、「四川省麻將」各1 台（各均
    含IC板1 塊）及現金13580 元，為被告所有，且分別為被告
    為本件犯行所用之物及本件犯行之所得，業據被告供承在卷
    ，應分別依刑法第38條第1 項第2 款、第3 款規定，併予宣
    告沒收。
三、據上論斷，依刑事訴訟法第455 條之1 第1 項、第3 項、第
    369 條第1 項前段、第364 條、第299 條第1 項前段、電子
    遊戲場業管理條例第15條、第22條，刑法第11條前段、第41
    條第1 項前段、第38條第1 項第2 款、第3 款，罰金罰鍰提
    高標準條例第2 條，判決如主文所示。
本案經檢察官乙○○到庭執行職務。
中    華    民    國    95    年    1     月    26    日
                         刑事第九庭  審判長法官  張世賢
                                           法官  謝梨敏
                                           法官  陳建和
以上正本證明與原本無異。
不得上訴。
中    華    民    國    95    年    1     月    26    日
                                        書記官   林慧君
參考法條：
  電子遊戲場業管理條例第15條
  未依本條例規定辦理營利事業登記者，不得經營電子遊戲場業
  。
  電子遊戲場業管理條例第22條
  違反第15條規定者，處行為人1年以下有期徒刑、拘役或科或併
  科新台幣50萬元以上250萬元以下罰金。


司法院資訊處製作；財團法人民間司法改革基金會備份。
